Images du répertoire du notaire Jacques Morlon pour l'étude V
Archives nationales de France
Images du répertoire du notaire Jacques Morlon pour l'étude V
16 avril 1687 - 5 septembre 1697
MC/RE/V/3
Etude V; Morlon, Jacques
Un registre
Archives nationales de France
Minutes et répertoires: la loi 2008-696 du 15 juillet 2008 relative aux archives a fixé à 75 ans à compter de la date de l'acte, ou à 25 ans à compter de la date du décès de l'intéressé si ce délai est plus bref, le délai de communication des minutes et répertoires des notaires; ce délai est porté à 100 ans à compter de la date de l'acte si le document se rapporte à un mineur (code du Patrimoine, articles L213-2, 4e d et 5e).
Autres documents de l'étude (dossiers de clients, comptabilité...): s'agissant d'archives privées, ces documents sont communicables selon les modalités fixées par le déposant ou le donateur.
Certains documents ne sont pas accessibles sous leur forme originale en raison de leur mauvais état de conservation.
Registre versé aux Archives nationales en 1997.
Images des répertoires de l’étude V
Archives de l'étude V
répertoire d'officier public ministériel
- Répertoire chronologique pour la période du 16 avril 1687 au 5 septembre 1697, 16 avril 1687 - 5 septembre 1697; MC/RE/V/3; Un registre de 230 feuilles de papier manuscrites, chaque feuille mesurant environ hauteur 37,5 x largeur 25 cm. Le registre est en bon état.
  Ce répertoire contient, pour chaque année et chaque mois lisiblement mentionnés, sur trois colonnes, la nature de l'acte, le nom des parties, et la date de l'acte en chiffres arabes.
  répertoire
  - Liste chronologique des actes pour la période du 16 avril au 31 décembre 1687, 16 avril - 31 décembre 1687; 1 r°-15 r°
  - Liste chronologique des actes pour la période du 1er janvier au 31 décembre 1688, 1er janvier - 31 décembre 1688; 15 r°-31 v°
  - Liste chronologique des actes pour la période du 1er janvier au 31 décembre 1689, 1er janvier - 31 décembre 1689; 31 v°-50 r°
  - Liste chronologique des actes pour la période du 1er janvier au 31 décembre 1690, 1er janvier - 31 décembre 1690; 50 r°-75 v°
  - Liste chronologique des actes pour la période du 1er janvier au 31 décembre 1691, 1er janvier - 31 décembre 1691; 75 v°-96 v°
  - Liste chronologique des actes pour la période du 2 janvier au 31 décembre 1692, 2 janvier - 31 décembre 1692; 96 v°-119 r°
  - Liste chronologique des actes pour la période du 1er janvier au 31 décembre 1693, 1er janvier - 31 décembre 1693; 119 v°-145 r°
  - Liste chronologique des actes pour la période du 1er janvier au 31 décembre 1694, 1er janvier - 31 décembre 1694; 145 r°-166 v°
  - Liste chronologique des actes pour la période du 1er janvier au 31 décembre 1695, 1er janvier - 31 décembre 1695; 167 r°-195 r°
  - Liste chronologique des actes pour la période du 2 janvier au 31 décembre 1696, 2 janvier - 31 décembre 1696; 195 r°-215 v°
  - Liste chronologique des actes pour la période du 2 janvier au 5 septembre 1697, 2 janvier - 5 septembre 1697; 215 v°-230 r°